【裁判字號】    95,親,63
【裁判日期】    950913
【裁判案由】    否認子女
【裁判全文】
臺灣臺北地方法院民事判決                95年度親字第63號
原      告    丙○○
被      告    乙○○
兼法定代理人  甲○○  於臺灣宜蘭監獄執行中
上列當事人間請求否認子女事件，本院於民國95年8月23日言詞
辯論終結，判決如下：
    主      文
確認被告乙○○（男，民國○○年○ 月○○日生，身分證統一編號：
Ｚ000000000號）非原告丙○○（女，民國○○年○ 月○○日生，身分
證統一編號：Ｚ000000000號）自被告甲○○（男，民國○○年○ 月
○○日生，身分證統一編號：Ｚ000000000號）受胎所生之婚生子。
訴訟費用由被告負擔。
    事實及理由
一、原告聲明求為判決：確認被告乙○○非被告甲○○與原告之
    婚生子女。並主張：原告與被告甲○○於民國85年9 月20日
    結婚，原告自87年9 月起即與被告甲○○分居，被告甲○○
    則於93年3 月因毒品案等判刑入監執刑，嗣原告於94年8 月
    11日產下被告乙○○，惟原告懷孕時為93年11月，當時原告
    已離開被告甲○○，且被告甲○○早於同年3 月即因案收押
    、判刑、執行，依此推斷被告乙○○並非被告甲○○與原告
    之婚生子女，爰提起本件否認婚生子女之訴。
二、被告聲明求為判決：駁回原告之訴。並抗辯：於93年間，被
    告甲○○與原告仍繼續同居中，直到被告甲○○入監始分開
    ，94年間被告甲○○仍有看到原告，但當時被告甲○○與原
    告並無性行為，故被告乙○○應該不是被告甲○○的小孩。
三、按民法第1063條第1 項推定之婚生子女，如夫妻之一方能證
    明妻非自夫受胎者，得於知悉子女出生之日起，1 年內提出
    否認之訴，同條第2 項定有明文。
四、查原告所主張之事實，業據其提出戶籍謄本為證，且被告自
    93年3 月7 日起即因案羈押於桃園看守所，於94年6 月23日
    於宜蘭監獄服刑中迄今，此有本院依職權調閱被告之在監在
    押紀錄表附卷可稽，故原告主張之事實，堪信為真實。故原
    告受胎生下被告乙○○，既係在其與被告甲○○婚姻關係存
    續中，本應依法推定被告乙○○為原告與被告甲○○之婚生
    子，然被告既非自被告甲○○受胎懷有被告乙○○，則原告
    自知悉被告乙○○於94年8 月11日出生起，迄至原告於95年
    7 月14日提起本件否認子女之訴為止（見本件起訴狀上收狀
    日期戳），尚未滿1 年，故原告提起本件否認子女之訴，自
    屬有據，應予准許。
五、訴訟費用負擔之依據：民事訴訟法第78條、第85條第1 項前
    段。
中    華    民    國    95    年    9     月    13    日
                          家事法庭法  官  蔡惠如
以上正本係照原本作成。
如對本判決上訴，須於判決送達後20日之不變期間內，向本院
提出上訴狀，並繳納上訴裁判費新臺幣4,500元。
中    華    民    國    95    年    9     月    13    日
                                  書記官  陳俐妙


司法院資訊處製作；財團法人民間司法改革基金會備份。
